【裁判字號】    94,訴,862
【裁判日期】    950413
【裁判案由】    搶奪等
【裁判全文】
臺灣新竹地方法院刑事判決               94年度訴字第862號
公  訴  人  臺灣新竹地方法院檢察署檢察官
被      告  庚○○
                    （
上列被告因搶奪等案件，經檢察官提起公訴（94年度偵字第2067
、4583、4925號）及移送併案審理（94年度偵字第5298號），本
院依簡式審判程序判決如下：
    主  文
庚○○共同意圖為自己不法之所有，而搶奪他人之動產，累犯，
處有期徒刑肆年。如附表二編號2、4、5、6所示簽帳單之商戶存
根聯上偽造之「己○○」署押共肆枚、客戶存查聯共肆張，均沒
收。
    事  實
一庚○○前於民國92年間，因贓物案件，經本院先後以92年度竹
  北簡字第5號及92年度易字第363號分別判處有期徒刑4月、5月
  ，經本院以92年度聲字第930號合併定應執行刑為8月，於93年
  6月5日執行完畢。竟仍不知悔改而為下述犯行：
(一)庚○○基於意圖為自己不法所有之概括犯意，單獨一人或夥同
  有犯意聯絡之真實姓名、年籍不詳，綽號「阿奇」之成年男子
  ，分別以徒手或持客觀上對人之生命、身體安全構成威脅且具
  有危險性，足供為兇器使用之長鐵器、六角扳手工具（均未扣
  案，詳見附表一編號2、5-7所示），連續於附表一所示時、地
  ，以附表一所示方式，先後9次竊取楊逸志等人財物得手。
(二)庚○○於竊得附表一編號2所示己○○所有之聯邦商業銀行及
  中國信託商業銀行之信用卡各1張後，與「阿奇」共同基於行
  使偽造私文書及意圖為自己不法所有之詐欺概括犯意，多次於
  附表二編號1至4所示時、地，持上開信用卡盜刷消費，並於每
  次消費時，在一式二聯之簽帳單上偽簽「己○○」簽名後，將
  該私文書第二聯之商戶存根聯交家樂福量販店等特約商店留存
  而行使之，致附表二所示之不知情特約商店店員陷於錯誤，分
  別交付庚○○所購買之商品（其中附表二編號1、3部分，因刷
  卡機顯示交易失敗而未遂外，其餘均詐取財物得手），各該特
  約商店並據上開簽帳單向聯合信用卡處理中心請領同額消費款
  項，致前述發卡銀行陷於錯誤而准予給付，足生損害於己○○
  、發卡銀行及如附表二所示之特約商店。嗣經己○○報警並經
  警調取家樂福量販店及頂好超市之監視錄影帶後，循線查獲上
  情。
(三)庚○○於竊得附表一編號4之車號3U-7352號自用小客車（已改
  懸掛附表一編號7所示2F-6433號車牌）後，旋於94年8月23日
  13時50分許，駕駛該車為犯罪工具搭載姜智棋（由檢察官另行
  偵查起訴）尋找犯罪機會，途經新竹市○○路○段「八珍鳳姐
  」飲食店前，見騎乘機車之壬○○將手提包置放在機車腳踏板
  上，庚○○及姜智棋乃共同基於意圖為自己不法所有之犯意聯
  絡，趁壬○○不及防備之際，由庚○○駕車自左側貼近壬○○
  ，坐在副駕駛座之姜智棋則俯身出窗外搶奪壬○○之手提包（
  內有壬○○所有之身分證、健保卡、機車駕照、中國信託商業
  銀行信用卡、地球村會員卡各1張、美金1元、三星E708手機1
  支及蔡明育身分證1張）得逞。庚○○及姜智棋得手後，於同
  日14時30分許，又共同意圖為自己不法所有，詐以搶得之上開
  中國信託商業銀行信用卡（卡號0000000000000000號）至新竹
  縣湖口鄉○○路○段16號不知情之張朝舜所經營之「宏泰銀樓
  」，刷卡選購價值約1萬元之金飾1條後，幸因該卡業經壬○○
  掛失停用無法交易而未遂，2人因恐事跡敗露，未及取回該信
  用卡即匆忙逃離。庚○○復於同日15時許，持壬○○所有之前
  開三星E708手機至新竹縣新豐鄉○○路265號由不知情之葉書
  樑所經營「聯宏通訊行」變賣得款2,300元供己花用。嗣經警
  於94年8月23日15時30分許，在新竹縣湖口鄉德盛村德盛111號
  ，查獲庚○○駕駛上述贓車而循線查知上情。
二案經案經己○○、辛○○、壬○○、聯邦商業銀行、中國信託
  商業銀行分別訴請新竹縣警察局竹北分局、竹東分局報請，暨
  新竹縣警察局移請臺灣新竹地方法院檢察署檢察官偵查起訴及
  移送併案審理。
    理  由
一本件被告庚○○所犯搶奪等罪（請詳下述），均非死刑、無期
  徒刑、最輕本刑為三年以上有期徒刑之罪，或高等法院管轄第
  一審之案件，被告於本院行準備程序進行中，就被訴事實為有
  罪之陳述，經本院合議庭認合於修正後刑事訴訟法第273條之1
  之規定，裁定進行簡式審判程序，合先敘明。
二認定犯罪事實所憑之證據及認定之理由：
(一)上開事實業據被告迭於警詢、偵查中及本院審理時坦承不諱。
(二)共犯姜智棋於警詢中之供述（見新竹地方法院檢察署94年度偵
  字第4583號偵察卷第22至24頁）。
(三)證人謝慶輝、劉智財、張朝舜、葉書樑於警詢時之指證。
(四)被害人楊逸志、己○○、潘雅竹、辛○○、戊○○、丁○○、
  壬○○、丙○○及告訴代理人乙○○、甲○○於警詢中之指訴
  。
(五)中國信託商業銀行信用卡冒用明細、聯邦商業銀行信用卡冒用
  明細、新竹縣警察局竹北分局受理刑事案件報案三聯單、偽簽
  「己○○」之簽帳單、家樂福量販店及頂好超市監視錄影帶翻
  拍照片各1張、聲明書、爭議交易聲明書（以上見94年度偵字
  第4925號偵查卷）、辛○○、劉智財、壬○○出具之贓物認領
  保管單各1份、贓證物品及現場照片6張、車輛竊盜、車牌失竊
  資料個別查詢報表-查詢車輛認可資料4紙、聯宏通訊中古手機
  買賣切結書、扣押物品清單各1份（以上見94年度偵字第4583
  號偵查卷）、扣押筆錄、扣押物品目錄表、丙○○出具之贓物
  認領保管單各1份、贓物照片2張（以上見94年度偵字第2067號
  偵查卷）、現場照片4張（以上見94年度偵字第5298號偵查卷
  ）。
(六)綜上，本件事證明確，被告犯行洵堪認定，應予依法論科。
三論罪與科刑：
(一)核被告所為，係犯刑法第320條第1項之普通竊盜罪（附表一編
  號1、3、4、8、9）、第321條第1項第2款、第3款之攜帶兇器
  毀壞門扇竊盜罪（附表一編號2）及同條項第3款之攜帶兇器竊
  盜罪（附表一編號5-7），另犯刑法第216條、第210條之行使
  偽造私文書罪及第339條第1項之詐欺取財罪、同條第3項、第1
  項之詐欺取財未遂罪，以及刑法第325條第1項之搶奪罪。茲詳
  予說明如下：
1.按刑法第321條第1項第3款之攜帶兇器竊盜罪，係以行為人攜
  帶兇器竊盜為其加重條件，此所謂兇器，其種類並無限制，凡
  客觀上足對人之生命、身體、安全構成威脅，具有危險性之兇
  器均屬之，且祇須行竊時攜帶此種具有危險性之兇器為已足，
  並不以攜帶之初有行兇之意圖為必要（最高法院79年度臺上字
  第5253號判例意旨參照）。被告持板模施工用之長鐵器、六角
  扳手（附表一編號2、5-7）作為行竊之工具，其中附表一編號
  2 所為，更已毀壞被害人己○○住宅之大門，故上開工具雖未
  扣案，但既均為金屬材質，自足以為殺傷人之生命、身體之器
  械，顯均係具有危險性之兇器。從而，核被告就附表一所示之
  9 次竊盜犯行，分別係犯刑法第320條第1項之普通竊盜罪（附
  表一編號1、3、4、8、9）、第321條第1項第2款、第3款之毀
  壞門扇攜帶兇器竊盜罪（附表一編號2）及同條項第3款之攜帶
  兇器竊盜罪（附表一編號5-7）。
2.信用卡簽帳單具有持卡人與特約商店之交易契約書及持卡人請
  求發卡銀行撥款之請求書或指示文件之性質，持卡人向特約商
  店消費後簽名於一式二聯之簽帳單上，再由特約商店交付其中
  第一聯客戶存查聯予持卡人收執，該第一聯由持卡人簽名意指
  持卡人同意依據信用卡持卡人合約條件，一經使用或訂購物品
  ，均應按簽帳單之全部金額，付款予發卡銀行，故持卡人於該
  簽帳單簽名其用意係對所簽之金額負責之意，該簽帳單之性質
  為私文書甚明，被告於持竊得之信用卡消費時，於附表二編號
  2、4、5、6所示時、地，在一式二聯之簽帳單上偽簽「己○○
  」簽名，並將第二聯之商店存根聯交各該店家留存而行使之，
  並因此使店員陷於錯誤而分別交付商品予被告，核其此部分所
  為，則係犯刑法第216條、第210條之行使偽造私文書罪及第
  339條第1項之詐欺取財罪（被告偽造「己○○」之簽名，乃偽
  造私文書之階段行為，又偽造私文書之低度行為則為行使偽造
  私文書之高度行為所吸收，均不另論罪）。至於被告如附表二
  編號1、3部分所為及與姜智棋至新竹縣湖口鄉○○路○段16號
  「宏泰銀樓」刷卡消費部分（事實欄一(三)所載），則均因交易
  未成功而未詐得財物，皆係犯刑法第339條第3項、第1項之詐
  欺取財未遂罪。
3.另被告夥同姜智棋趁被害人壬○○促不及防之際，搶奪壬○○
  之手提包及其內財物，所為則係犯刑法第325條第1項之搶奪罪
  。
(二)被告與真實姓名、年籍不詳，綽號「阿奇」之成年男子間，就
  附表一編號2所示加重竊盜行為及附表二之詐欺、行使偽造私
  文書犯行，及與姜智棋就前述事實一(三)所示搶奪及詐欺未遂犯
  行間，分別具有犯意之聯絡及行為之分擔，皆為共同正犯。
(三)被告如附表一所示多次竊盜、加重竊盜及附表二所示多次行使
  偽造私文書、詐欺取財、詐欺取財未遂犯行，各均時間緊密，
  且所犯之罪基本構成要件相同，雖竊盜部分有加重條件之不同
  ，詐欺取財部分亦有既、未遂之差別，仍均足認為係基於概括
  犯意反覆為之，各為連續犯，應分別依刑法第56條規定，各論
  以情節較重之攜帶兇器毀壞門扇竊盜罪、行使偽造私文書罪、
  詐欺取財罪既遂等一罪，並均加重其刑。
(四)又被告如上述連續攜帶兇器毀壞門扇竊盜犯行，分別與附表編
  號二所示之連續詐欺取財及行使偽造私文書犯行，以及事實欄
  一(三)所示之搶奪犯行與詐欺取財未遂犯行間，各具有方法、目
  的之牽連關係，應依刑法第55條之規定，從一重之搶奪罪論處
  。
(五)公訴人雖未就被告附表一編號1、8、9之普通竊盜犯行提起公
  訴，然檢察官就犯罪事實一部起訴，其效力及於全部。查被告
  其餘附表一之竊盜、加重竊盜犯行，既經公訴人提起公訴在案
  ，與前揭未起訴而移送本院併案審理之3次普通竊盜犯行，有
  連續犯之裁判上一罪關係，基於審判不可分之原則，此部分仍
  應為起訴效力所及，本院自應一併審究，附此敘明。
(六)被告前於92年間，因贓物案件，經本院先後以92年度竹北簡字
  第5號及92年度易字第363號分別判處有期徒刑4月、5月，經本
  院以92年度聲字第930號合併定應執行刑為8月，於93年6月5日
  執行完畢，有臺灣高等法院被告前案紀錄表在卷可稽，其於5
  年之內，再犯有期徒刑以上之搶奪罪，為累犯，應依刑法第47
  條之規定，加重其刑。
(七)被告犯罪後雖坦承犯行，但本院審酌其不思勤奮努力，以正當
  方式獲取財富，一再竊取他人之財物，復以偽造被害人簽名之
  方式，四處盜刷被害人信用卡詐騙財物，視法律為無物，且對
  社會治安及民眾身家財產安全危害甚大，惡性不輕，併考量其
  竊得財物甚多、合計價值不斐等一切情狀，量處如主文所示之
  刑，以示懲儆。至於公訴人建議依竊盜犯贓物犯保安處分條例
  之規定，諭知被告強制工作，雖非無見，惟依本案犯罪之情狀
  ，被告多係遇有適當機會始為犯罪行為，且無證據足認係以竊
  盜為常業，本院認上開量處之刑應已足使被告知所警惕，尚無
  予以強制工作之必要，併予敘明。
(八)卷附被告偽造之簽帳單（影本見94年度偵字第4925號偵查卷第
  28-33頁），均為商戶存根聯（原為一式二聯），因業已提出
  予特約商店及銀行存查，非被告所有，固不得宣告沒收，但其
  上所偽造之「己○○」署押共4枚不問屬於被告與否，均應依
  刑法第219條之規定沒收。至於客戶存查聯雖未扣案，但無證
  據足以證明業已滅失，且屬被告犯罪所得之物，仍均應依刑法
  第38條第1項第3款之規定宣告沒收，至於其上偽造之「己○○
  」署名共4枚，因其上偽造之署押均已連同簽帳單一併沒收，
  即無庸再予以宣告沒收。
四適用之法律：
  據上論斷，應依刑事訴訟法第273條之1第1項、第299條第1項
  前段，刑法第28條、第56條、第321條第1項第2款、第3款、第
  216條、第210條、第339條第1項、第3項、第325條、第55條、
  第219條、第38條第1項第3款，罰金罰鍰提高標準條例第1條前
  段，判決如主文。
本案經檢察官邱巧寧到庭執行職務。
中    華    民    國    95    年    4     月    13    日
              刑事第二庭  法  官   鄭子俊
以上正本證明與原本無異。
如不服本判決，應於判決送達後10日內向本院提出上訴狀 (應附
繕本)， 上訴於臺灣高等法院。
中    華    民    國    95    年    4     月    13    日
                          書記官   沈藝珠
附錄本案論罪科刑法條全文：
刑法第320條第1項
意圖為自己或第三人不法之所有，而竊取他人之動產者，為竊盜
罪，處5年以下有期徒刑、拘役或500元以下罰金。
刑法第321條第1項第2款、第3款
犯竊盜罪而有左列情形之一者，處6月以上、5年以下有期徒刑：
二、毀越門扇、牆垣或其他安全設備而犯之者。
三、攜帶兇器而犯之者。
刑法第216條
行使第210條至第215條之文書者，依偽造、變造文書或登載不實
事項或使登載不實事項之規定處斷。
刑法第210條第1項
偽造、變造私文書，足以生損害於公眾或他人者，處5年以下有
期徒刑。
刑法第339條
意圖為自己或第三人不法之所有，以詐術使人將本人或第三人之
物交付者，處5年以下有期徒刑、拘役或科或併科1千元以下罰金
。
以前項方法得財產上不法之利益或使第三人得之者，亦同。
前二項之未遂犯罰之。
刑法第325條第1項
意圖為自己或第三人不法之所有，而搶奪他人之動產者，處6月
以上5年以下有期徒刑。
附表一
┌──┬────┬──────┬───┬────────────┬─────┐
│編號│時間    │地點        │被害人│犯罪方式與竊得財物      │備註      │
├──┼────┼──────┼───┼────────────┼─────┤
│   1│94年1月 │新竹縣湖口鄉│楊逸志│徒手竊取楊逸志所有放置於│          │
│    │中旬某日│湖中路202號 │      │其車號L5-713 5號自用小客│          │
│    │        │六和金屬有限│      │車內之新臺幣（下同）35,0│          │
│    │        │公司        │      │00元及玉山銀行信用卡1張 │          │
│    │        │            │      │得手                    │          │
│    │        │            │      │                        │          │
├──┼────┼──────┼───┼────────────┼─────┤
│   2│94年3月 │新竹縣湖口鄉│己○○│由「阿奇」持板模施工用之│(1)足供兇器│
│    │27日14時│仁和路20號4 │      │長鐵器撬毀鐵門後，2人共 │  使用之前│
│    │許      │樓          │      │同侵入住宅行竊，竊得電腦│  述鐵器並│
│    │        │            │      │主機1台、手機1支、第一銀│  未扣案  │
│    │        │            │      │行金融卡、健保卡、汽車駕│(2)侵入住宅│
│    │        │            │      │照、機車駕照及玉山銀行、│  部分未據│
│    │        │            │      │中國信託商業銀行信用卡（│  告訴    │
│    │        │            │      │卡號：0000 000000000000 │(3)持上述竊│
│    │        │            │      │號）、聯邦商業銀行信用卡│  得信用卡│
│    │        │            │      │（卡號：0000000000000000│  2張犯事 │
│    │        │            │      │號）各1張               │  實欄編號│
│    │        │            │      │                        │  一(二)所示│
│    │        │            │      │                        │  犯行    │
├──┼────┼──────┼───┼────────────┼─────┤
│   3│94年4月 │新竹縣新豐鄉│潘雅竹│趁潘雅竹下車進入前開出租│          │
│    │12日21時│新興路147號 │（車輛│店未將車熄火之際，徒手竊│          │
│    │20分許  │百事達影音光│所有人│走潘雅竹之夫丙○○所有車│          │
│    │        │碟出租店前  │為潘雅│號5435—HJ號自用小客車（│          │
│    │        │            │竹之夫│車內有潘雅竹所有之藍色雨│          │
│    │        │            │丙○○│傘1把、華僑銀行信用卡1  │          │
│    │        │            │）    │張、飲料2箱，丙○○所有 │          │
│    │        │            │      │之富邦銀行DHC信用卡、中 │          │
│    │        │            │      │國信託商業銀行提款卡各1 │          │
│    │        │            │      │張）                    │          │
├──┼────┼──────┼───┼────────────┼─────┤
│   4│94年8月 │桃園縣中壢市│辛○○│趁辛○○下車購買早餐未將│以該竊得之│
│    │16日約6 │新生路142號 │（車輛│車子熄火之際，徒手竊走黃│汽車犯事實│
│    │時許    │            │所有人│善群管領使用之車號3U—73│欄編號一(3)│
│    │        │            │為黃善│52號TOYOTA牌銀色自用小客│所示搶奪犯│
│    │        │            │群之母│車1輛                   │行        │
│    │        │            │呂金鋒│                        │          │
│    │        │            │）    │                        │          │
├──┼────┼──────┼───┼────────────┼─────┤
│   5│94年8月 │桃園縣平鎮市│遠銀小│以六角扳手竊取遠銀小客車│足供兇器使│
│    │17日16時│某處        │客車租│租賃有限公司所有之車牌號│用之前述六│
│    │許      │            │賃有限│碼6398—AA號自用小客車所│角扳手並未│
│    │        │            │公司  │懸掛之車牌1面，得手後懸 │扣案      │
│    │        │            │      │掛於竊得編號4所示贓車上 │          │
├──┼────┼──────┼───┼────────────┼─────┤
│   6│94年8月 │桃園縣中壢市│謝慶輝│以六角扳手竊取謝慶輝所有│同編號5   │
│    │17日15時│某處        │      │之車牌號碼2T—3885號車牌│          │
│    │50分許  │            │      │1面，得手後懸掛於竊得編 │          │
│    │        │            │      │號4所示贓車上           │          │
├──┼────┼──────┼───┼────────────┼─────┤
│   7│94年8月 │新竹縣湖口鄉│劉智財│以六角扳手竊取劉智財使用│同編號5   │
│    │22日19時│四維路1號旁 │      │之車牌號碼2F—6433號自用│          │
│    │許      │            │      │小客車所懸掛之車牌2面得 │          │
│    │        │            │      │手後懸掛於竊得編號5所示 │          │
│    │        │            │      │贓車上，原懸掛於該贓車上│          │
│    │        │            │      │之編號5、6所示車牌則改懸│          │
│    │        │            │      │掛於2F—6433號自用小客車│          │
├──┼────┼──────┼───┼────────────┼─────┤
│   8│94年8月 │新竹縣湖口鄉│戊○○│徒手竊取戊○○所有之紙箱│          │
│    │中旬    │中翻子湖60號│      │數個得手                │          │
│    │        │附近空地    │      │                        │          │
├──┼────┼──────┼───┼────────────┼─────┤
│   9│94年8月 │新竹縣湖口鄉│丁○○│徒手竊取丁○○所有之鐵塊│          │
│    │中旬    │波羅汶44之94│      │1塊得手                 │          │
│    │        │號鐵工廠    │      │                        │          │
└──┴────┴──────┴───┴────────────┴─────┘
附表二
┌──┬────┬───────┬─────────────┬───────┐
│編號│時間    │特約商店(地點)│犯罪方式                  │備註          │
├──┼────┼───────┼─────────────┼───────┤
│   1│94年3月 │新竹縣竹北市光│持附表一編號2所示聯邦商業 │              │
│    │27日15時│明6路家樂福量 │銀行信用卡，偽以己○○身分│              │
│    │52分許  │販店          │向不知情之收銀員刷卡消費37│              │
│    │        │              │,600元，惟因刷卡機顯示交易│              │
│    │        │              │未成功而未詐得財物        │              │
├──┼────┼───────┼─────────────┼───────┤
│   2│94年3月 │同編號1       │持附表一編號2所示聯邦商業 │扣案商戶存根聯│
│    │27日15時│              │銀行信用卡偽以己○○身分，│見94年度偵字第│
│    │53分許  │              │向不知情之收銀員表示欲刷卡│4925號偵查卷第│
│    │        │              │18, 800元購買手機1支，在一│32頁          │
│    │        │              │式二聯之簽帳單上偽簽「郭莉│              │
│    │        │              │莉」之簽名2枚後，將該私文 │              │
│    │        │              │書第二聯之商戶存根聯交店家│              │
│    │        │              │留存而行使之              │              │
├──┼────┼───────┼─────────────┼───────┤
│   3│94年3月 │同編號1       │持附表一編號2所示聯邦商業 │              │
│    │27日15時│              │銀行信用卡偽以己○○身分，│              │
│    │59分許  │              │，不知情之收銀員刷卡消費1,│              │
│    │        │              │198元，惟因刷卡機顯示交易 │              │
│    │        │              │未成功而未詐得財物        │              │
├──┼────┼───────┼─────────────┼───────┤
│   4│94年3月 │同編號1       │持附表一編號2所示中國信託 │扣案商戶存根聯│
│    │27日16時│              │商業銀行信用卡偽以己○○身│見94年度偵字第│
│    │許      │              │分，向不知情之收銀員表示欲│4925號偵查卷第│
│    │        │              │刷卡消費1,198元，在一式二 │29頁          │
│    │        │              │聯之簽帳單上偽簽「己○○」│              │
│    │        │              │之簽名2枚後，將該私文書第 │              │
│    │        │              │二聯之商戶存根聯交店家留存│              │
│    │        │              │而行使之                  │              │
├──┼────┼───────┼─────────────┼───────┤
│   5│94年3月 │新竹縣竹北市中│持附表一編號2所示中國信託 │扣案商戶存根聯│
│    │27日22時│華路439號中油 │商業銀行信用卡偽以己○○身│見94年度偵字第│
│    │17分許  │加油站        │分，向不知情店員表示欲刷卡│4925號偵查卷第│
│    │        │              │加油500元，而在一式二聯之 │28、31頁      │
│    │        │              │簽帳單上偽簽「己○○」之簽│              │
│    │        │              │名2枚後，將該私文書第二聯 │              │
│    │        │              │之商戶存根聯交店家留存而行│              │
│    │        │              │使                        │              │
├──┼────┼───────┼─────────────┼───────┤
│   6│94年3月 │新竹縣竹北市中│持附表一編號2所示中國信託 │扣案商戶存根聯│
│    │27日22時│正東路71號頂好│商業銀行信用卡偽以己○○身│見94年度偵字第│
│    │59分許  │超市          │分，向不知情店員表示欲購買│4925號偵查卷第│
│    │        │              │價值10,000元之香菸，在一式│30、33頁      │
│    │        │              │二聯之簽帳單上偽簽「己○○│              │
│    │        │              │」之簽名2枚後，將該私文書 │              │
│    │        │              │第二聯之商戶存根聯交店家留│              │
│    │        │              │存而行使                  │              │
└──┴────┴───────┴─────────────┴───────┘


司法院資訊處製作；財團法人民間司法改革基金會備份。
